臺灣宜蘭地方法院刑事判決　　　　　　　100年度易字第227號
公　訴　人　臺灣宜蘭地方法院檢察署檢察官
被　　　告　劉真
上列被告因竊盜案件，經檢察官提起公訴（99年度偵字第5083號）
，本院判決如下：
    主  文
劉真共同犯攜帶兇器竊盜罪，累犯，處有期徒刑捌月，扣案之老
虎鉗、水果刀、斜口剪各壹支及手套壹雙均沒收。
    事  實
一、劉真前因違反電信法案件，經本院於民國96年10月11日以96
    年度訴字第34號刑事判決判處有期徒刑6月，減為有期徒刑3
    月確定，於97年3月5日執行完畢出監。詎其仍不知悔改，與
    蔡文仁（所涉竊盜犯行，業經本院以99年度易字第650號刑
    事判決判處有期徒刑6月）係朋友關係，2人基於意圖為自己
    不法所有之犯意聯絡，於99年11月10日晚間7時許，由蔡文
    仁騎乘機車搭載劉真前往宜蘭縣蘇澳鎮○○里○○路26 號
    伍志忠所開設之香魚養殖場，趁伍志忠疏於看管財物之際，
    由蔡文仁攜帶其所有客觀上對人之生命、身體構成威脅之老
    虎鉗、水果刀、斜口剪各1支及手套1雙等物，進入伍志忠所
    開設之上開香魚養殖場內，使用上開斜口剪等工具，剪斷伍
    志忠所有而架設於上開香魚養殖場內用以抽取打水車及抽水
    車之電纜線後，將電纜線拉出，以此方式共同竊取上開電纜
    線（共計49公斤）。嗣經巡邏員警於同日晚間9時許，在上
    開香魚養殖場當場查獲蔡文仁，並扣得電纜線（共計49 公
    斤）及蔡文仁所有供犯罪用之老虎鉗、水果刀、斜口剪各1
    支及手套1雙等物，而劉真則乘隙逃逸。
二、案經宜蘭縣政府警察局蘇澳分局報請臺灣宜蘭地方法院檢察
    署檢察官偵查起訴。
    理  由
一、訊據被告劉真於警、偵訊及本院審理中，均矢口否認有上開
    竊盜犯行，並辯稱：當天晚上蔡文仁騎機車載伊過去，伊有
    跟蔡文仁說這件事是違法的不要做，到了之後伊在旁邊的水
    溝抓毛蟹，是蔡文仁去偷電纜線，後來警察來了，伊因為在
    另外一頭抓毛蟹，所以沒看到警察云云。經查：
  (一)本件同案共犯蔡文仁就其於99年11月10日晚間7時許，攜帶
    老虎鉗、水果刀、斜口剪、手套等物，至被害人伍志忠開設
    之香魚養殖場內，竊取電纜線等情，於警、偵訊及本院99年
    度易字第650號刑事案件審理中均坦承不諱。關於被告當日
    晚間是否共同行竊一節，同案共犯蔡文仁於審理中證稱：伊
    於99年11月10日晚間7時騎機車載被告去伍忠仁的香魚養殖
    場，被告說那邊有些電纜線，因土石流所以斷掉了，因為拿
    不出來，伊就就帶老虎鉗、水果刀、斜口剪、手套過去，該
    地點伊也不知道，是被告說有認識的朋友，那個電纜線沒有
    人要，如果去賣，就1人1半，到現場後有些電纜線因為土石
    流，有些電纜線，伊一拉就出來了，有些拉不出來，伊就剪
    斷，被告當時去旁邊抓毛蟹，過了沒有多久，警察就來抓了
    等語（參見本院卷第33至36頁100年6月16日審判筆錄），從
    同案共犯蔡文仁所稱，本件行竊地點為被告所告知，並由被
    告帶同蔡文仁攜帶工具前往，並在案發前亦與蔡文仁協議變
    賣電纜線所得之分配，被告對於蔡文仁之行竊行為既有認知
    ，復就犯罪所得協議分配，其主觀上自有共同行竊之犯意聯
    絡，被告辯稱僅係至現場抓取毛蟹云云，要無足採。
  (二)此外，並有查獲現場及電纜線照片17幀（警澳偵字第
    0995103290號卷第21至26頁、99年度偵字第4832號卷第28
    至29頁）、宜蘭縣政府警察局蘇澳分局扣押筆錄、扣押物品
    目錄表、被害人出具之贓物認領保管單（警澳偵字第
    0995103659號卷第10至13頁）等件在卷可證。綜上所述，本
    件事證明確，被告犯行堪以認定，應依法論科。
二、按被告行為後，刑法第321條第1項加重竊盜罪於100年1月26
    日修正公布，於同年月28日施行，將該罪之法定刑自「6月
    以上、5年以下有期徒刑」，提高為「6月以上、5年以下有
    期徒刑，得併科新臺幣10萬元以下罰金」，新舊法比較之結
    果，以修正前之規定較有利於行為人，爰依刑法第2條第1項
    前段規定，適用修正前規定處斷。核被告所為，係犯修正前
    刑法第321條第1項第3款攜帶兇器竊盜罪。被告與同案共犯
    蔡文仁就前開竊盜犯行，有犯意聯絡及行為分擔，為共同正
    正犯。查被告前因違反電信法案件，經本院以96年度訴字第
    34號刑事判決判處有期徒刑6月，減為有期徒刑3月確定，於
    97年3月5日執行完畢出監，有卷附臺灣高等法院被告前案紀
    錄表可按，其受有期徒刑之執行完畢，5年內再犯法定刑有
    期徒刑以上之本罪，為累犯，依法加重其刑。爰審酌被告為
    圖私利，竟欲竊取他人電纜線以牟利，依其犯罪之動機、目
    的、手段、犯罪所生之損害，及犯罪後之態度等一切情狀，
    量處如主文所示之刑，以示懲儆。扣案之老虎鉗、水果刀、
    斜口剪各1支及手套1雙，係屬同案共犯蔡文仁所有，且供其
    犯罪所用之物，依法宣告沒收。
據上論斷，應依刑事訴訟法第299條第1項前段，刑法第2條第1項
前段、第28條、修正前刑法第321條第1項第3款、刑法第47條第
1項、第38條第1項第2款，判決如主文。
本案經檢察官王清白到庭執行職務
中    華    民    國   100    年    6     月    30    日
                  刑事第四庭  法  官  辜漢忠
以上正本證明與原本無異。
如不服本判決應於收受本判決後10日內向本院提出上訴書狀，並
應敘述具體理由。若未敘述理由者，應於上訴期間屆滿後20日內
向本院補提理由書狀(均須按他造當事人之人數附繕本)。
                              書記官  林詩綺
中    華    民    國   100    年    7     月    1     日
附錄本案論罪科刑法條：
修正前刑法第321條第1項第3款
犯竊盜罪而有下列情形之一者，處6月以上、5年以下有期徒刑：
三、攜帶兇器而犯之者。